最高法院刑事裁定　　　　　　　　　　111年度台抗字第387號
抗　告　人　邱平滿（原名邱國雄）



上列抗告人因違反醫師法案件，不服臺灣高等法院中華民國 111
年2月15日駁回其聲請再審之裁定（111年度聲再字第48號），提
起抗告，本院裁定如下：
    主  文
抗告駁回。
    理  由
一、按有罪之判決確定後，因發現新事實或新證據，單獨或與先
    前之證據綜合判斷，足認受有罪判決之人應受無罪、免訴、
    免刑或輕於原判決所認罪名之判決者，為受判決人之利益，
    得聲請再審，刑事訴訟法第420條第1項第6 款定有明文。所
    謂新事實及新證據，必須具備新規性及確實性之要件，其中
    新規性之要件，採取以該證據是否具有「未判斷資料性」而
    定，與證據之確實性（或稱顯著性），重在證據之證明力，
    應分別以觀。依此原因聲請再審者，應提出具體之新事實或
    新證據，由法院單獨或綜合案內其他有利與不利之全部卷證
    資料，予以判斷，而非徒就卷內業已存在成立且經調查斟酌
    之證據資料再行爭辯，或對於法院取捨證據之職權行使任意
    指摘。是以如提出主張之新事實或新證據，單獨或與先前之
    證據綜合判斷，尚無法產生合理懷疑而不足以動搖原確定判
    決所認定之事實者，即無准予再審之餘地。
二、本件原裁定略以：抗告人即受判決人邱平滿（原名邱國雄）
    因違反醫師法案件，對於原審法院108年度醫上更一字第3號
    刑事確定判決（經本院109 年度台上字第5327號判決，以抗
    告人上訴不合法律上程式予以駁回，下稱原確定判決），依
    刑事訴訟法第420條第1項第6 款規定聲請再審，其聲請意旨
    如原裁定理由所載，並欲證明依此單獨評價或與卷存先前
    之證據綜合判斷，足以動搖原確定判決論罪之結果而據為聲
    請再審之新證據等語。惟查：原確定判決認定抗告人確有如
    其事實欄所載違反醫師法犯行明確，因而論以該判決所載罪
    刑，已綜合相關證據資料，詳敘其調查取捨證據之結果及憑
    以認定犯罪事實之心證理由，就抗告人否認犯罪之辯詞何以
    認非可採，亦依據調查所得證據詳加指駁及說明。又原確定
    判決經綜合抗告人與同案被告林愈翔（原名林詩鴻）及廖憲
    治（以上2 人均經原確定判決判刑確定）之供述、參酌告訴
    人黃靜等之指述與證人黃遠翼、郭若珊、劉靜文、徐峯翔、
    郭政和、徐嬿扉、洪怡宏、洪柔光、林沁儀、林餘萱、周凡
    懿、柯珮雯、曹于萱、蔡明秀及潘薏雯之證述，復佐以卷附
    同案被告林愈翔等間之LINE對話紀錄、衛生福利部相關函文
    、報備支援紀錄、相關IP位址資料、黃遠翼看診電子紀錄、
    衛生福利部中央健康保險署相關函文、新北市政府衛生局相
    關函文、杏馨診所醫師班表、健保費用明細及統計表、病患
    就醫紀錄、訪談紀錄、杏馨診所醫療費用紀錄、醫事人員報
    備支援申請書、申報醫療費用及核付日期一覽表、黃遠翼執
    行醫療業務保險對象IC卡回傳就醫紀錄、抗告人之履歷、病
    患病歷紀錄卡、新北市政府消防局救護紀錄、杏馨診所購入
    普洛福收據、相驗屍體證明書、相驗報告書、勘驗筆錄、法
    務部法醫研究所解剖報告書及鑑定報告書等證據資料，相互
    勾稽審酌，認定抗告人確有如原確定判決所認定之醫師法第
    28條前段非法執行醫療業務之犯行，已於判決理由內詳細敘
    明其認定犯罪事實所憑之證據及理由，對於抗告人坦承有被
    訴非法執行醫療業務之犯行等語，何以與事實相符而足為認
    定其本件犯罪之證據，以及其所辯原先並無冒稱黃遠翼名義
    看診之犯意，是嗣後受林愈翔之指示才對外佯稱係「黃醫師
    」看病云云，何以不足以影響其本案犯行之認定等旨，均亦
    依據卷內相關資料詳加指駁及說明。聲請再審意旨猶執陳詞
    爭執抗告人原無冒稱黃遠翼名義看診之犯意，本案犯罪之指
    使者係林愈翔，其本案犯罪之情節輕微，原確定判決對其量
    刑過苛，因而請求撤銷原確定判決，改判另行從輕量刑云云
    ，無非係就原確定判決前已存在且經調查審酌及說明之證據
    ，任意指摘，或對原確定判決採證認事及量刑職權之適法行
    使持相異評價，何以均不具有聲請再審之新事實或新證據要
    件，業經原審調卷審認，並於裁定內敘明其判斷取捨之理由
    甚詳，因認聲請意旨所指原確定判決有刑事訴訟法第420 條
    第1項第6款所列發現新事實及新證據之再審事由云云，並不
    足採，而駁回抗告人本件再審之聲請，經核並無違誤。
三、本件抗告人抗告意旨所指各節，無非仍執其在原審聲請再審
    之同一陳詞，就原裁定已詳為論駁之事項，再事爭辯，及對
    於原確定判決採證認事職權之適法行使，或與聲請再審要件
    無涉之事項，徒憑己意，漫指原裁定違法，揆諸首揭說明，
    應認其抗告為無理由，予以駁回。
據上論結，應依刑事訴訟法第412條，裁定如主文。
中    華    民    國   111    年    3     月    24    日
                  刑事第一庭審判長法  官  郭  毓  洲  
                                  法  官  林  靜  芬  
                                  法  官  蔡  憲  德  
                                  法  官  劉  興  浪  
                                  法  官  周  盈  文  
本件正本證明與原本無異
                                  書記官
中    華    民    國   111    年    3     月    29    日